【裁判字號】    95,簡抗,58
【裁判日期】    951030
【裁判案由】    遷讓房屋等
【裁判全文】
臺灣臺北地方法院民事裁定              95年度簡抗字第58號
抗  告  人  甲○○
上列抗告人因張瑞釗與大道旅行社股份有限公司間遷讓房屋等事
件，對於本院臺北簡易庭中華民國95年6 月5 日所為94年度北簡
字第22309 號裁定，提起抗告，本院裁定如下：
    主  文
抗告駁回。
抗告訴訟費用由抗告人負擔。
    理  由
一、抗告意旨略以：本院臺北簡易庭審理原告張瑞釗與被告大道
    旅行社股份有限公司間遷讓房屋等事件，雖曾通知伊於民國
    94年11月7 日、同年11月28日、95年5 月8 日、同年5 月29
    日到庭作證，然伊因罹患肝臟方面之疾病而曾施打干擾素，
    致身體不適而無法親自到庭，並非無正當理由而多次不到庭
    。原法院以伊無正當理由而多次不到庭為由，處罰鍰新台幣
    （下同）5,000 元，顯非適當云云，爰聲明：原裁定廢棄。
二、按證人受合法之通知，無正當理由而不到場者，法院得以裁
    定處30,000元以下罰鍰，民事訴訟法第303 條第1 項定有明
    文。此規定依同法第436 條第2 項規定，於簡易訴訟程序亦
    有準用。又所謂正當理由，係指證人非因故意或過失而違背
    其到場義務者而言。
三、經查，原法院審理原告張瑞釗與被告大道旅行社股份有限公
    司間遷讓房屋等事件，因被告聲請通知抗告人到庭作證，原
    法院以抗告人為證人，先後通知抗告人於94年11月7 日下午
    3 時45分、同年11月28日下午3 時20分、95年5 月8 日下午
    3 時15分、同年5 月29日下午2 時45分到庭，通知書分別於
    94年9 月28日（本人收受）、同年11月24日（11月14日寄存
    送達，於同年11月24日生送達效力）、95年4 月21日（4 月
    11日寄存送達，於4 月21日生送達效力）、同年5 月12日（
    本人收受）合法送達於抗告人，惟抗告人均未到庭，有送達
    證書、民事報到單各4 紙附於原法院卷可按。抗告人雖於95
    年5 月8 日、同年6 月19日曾具狀向原法院陳明其因身體不
    適，故無法如期到庭，然並未提出診斷證明書或其他足供釋
    明其確有正當理由故未能到場之資料。原法院以抗告人受合
    法之通知，無正當理由而不到場，依民事訴訟法第303 條第
    1 項規定裁定處罰鍰5,000 元，即無違誤。雖抗告人其後於
    95年6 月30日具狀陳明其因身體不適，無法於95年7 月3 日
    原法院另定之庭期到庭時，始提出財團法人彰化基督教醫院
    95年6 月28日出具之診斷書1 紙為證，惟依該診斷書所載內
    容，抗告人經診斷為腰椎退化性關節炎併左側坐骨神經痛，
    不宜久坐、久站或過度負重，然並不足證其於前開期日有何
    因患病而需住院治療或行動不便之程度已嚴重至無法到庭之
    情形，難謂其有何正當理由而不到場。抗告人抗告意旨雖另
    以其因罹患肝臟方面之疾病而曾施打干擾素，致身體不適而
    無法親自到庭云云，惟亦未提出證據證明之，其據此提起抗
    告，聲明廢棄原裁定，為無理由，應予駁回。
四、據上論結，本件抗告為無理由。依民事訴訟法第436 之1 第
    3 項、第495 條之1 第1 項、第449 第1 項、第95條、第78
    條，裁定如主文。
中    華    民    國    95    年    10    月    30    日
                  民事第一庭  審判長法  官  詹文馨
                                    法  官  文衍正
                                    法  官  蔡和憲
以上正本係照原本作成。
不得再抗告。
中    華    民    國    95    年    10    月    31    日
                                    書記官  吳文雄


司法院資訊處製作；財團法人民間司法改革基金會備份。
